臺灣板橋地方法院刑事判決　　　　　　　96年度訴字第1764號
公　訴　人　臺灣板橋地方法院檢察署檢察官
被　　　告　甲○○
　　　　　　　　　（現另案於臺灣臺北監獄臺北分監執行中）
上列被告因毒品危害防制條例案件，經檢察官提起公訴（96年度
毒偵字第2445號），本院裁定改用簡式審判程序審理，判決如下
：
    主  文
甲○○施用第一級毒品，累犯，處有期徒刑拾月。扣案之含第一
級毒品海洛因殘渣，無法析離之塑膠袋伍個，沒收銷燬之；注射
針筒參支，沒收。又施用第二級毒品，累犯，處有期徒刑陸月。
扣案之玻璃球吸食器貳個，沒收。應執行有期徒刑壹年貳月。扣
案之含第一級毒品海洛因殘渣，無法析離之塑膠袋伍個，沒收銷
燬之；注射針筒參支、玻璃球吸食器貳個，沒收。
    事  實
一、甲○○前於民國90年間因施用毒品案件，經本院裁定送觀察
    、勒戒後，認無繼續施用毒品之傾向，於91年3 月25日觀察
    、勒戒期滿，由臺灣板橋地方法院檢察署檢察官於91年3 月
    25日以90年度毒偵字第3973號為不起訴處分確定。又於91年
    間因施用毒品案件，經本院裁定送觀察、勒戒後，認有繼續
    施用毒品之傾向，改裁定送強制戒治（於93年1 月9 日法律
    修正報結），並經本院於92年5 月30日以92年度訴字第1212
    號判處有期徒刑10月確定。又於93年間因施用毒品案件，經
    臺灣高等法院於93年10月14日以93年度上訴字第1864號判處
    有期徒刑11月確定，並與上開之罪接續執行，於94年10月19
    日假釋出獄，94年12月14日假釋期滿，未執行之刑以已執行
    完畢論。又於95年間因施用毒品案件，經本院於95年10月19
    日以95年度訴字第2678號判處有期徒刑1 年確定（現執行中
    ）。詎其猶不知悔改，於觀察、勒戒執行完畢釋放後5 年內
    ，又基於施用第2 級毒品安非他命之犯意，於96年3 月15日
    20時許，在臺北縣蘆洲市○○路3 號4 樓，以吸食器燒烤之
    方式，施用第2 級毒品安非他命乙次。另基於施用第1 級毒
    品海洛因之犯意，於96年3 月19日18時許，在上址，以針筒
    注射之方式，施用第1 級毒品海洛因乙次。嗣於96年3 月20
    日11時許，在上址為警查獲，並扣得含第1 級毒品海洛因殘
    渣，無法析離之塑膠袋5 個，及其所有，供施用第1 級毒品
    海洛因所用之注射針筒3 支，供施用第2 級毒品安非他命所
    用之玻璃球吸食器2 個。
二、案經臺北縣政府警察局蘆洲分局報請臺灣板橋地方法院檢察
    署檢察官偵查起訴。
    理  由
一、上揭犯罪事實業經被告甲○○於本院準備程序及審理中坦承
    不諱（見本院96年6 月6 日準備程序、簡式審判筆錄），並
    有含第1 級毒品海洛因殘渣，無法析離之塑膠袋5 個、注射
    針筒3 支、玻璃球吸食器2 個扣案可證（見臺灣板橋地方法
    院檢察署96年度毒偵字第2445號偵查卷第15頁）。而被告為
    警查獲後所採集之尿液經送檢驗結果確呈鴉片類、安非他命
    類陽性反應，此有臺灣檢驗科技股份有限公司濫用藥物尿液
    檢驗報告1 紙在卷可憑（見上開偵查卷第42頁），足徵被告
    之任意性自白與事實相符。又被告前曾於90年間因施用毒品
    案件，經本院裁定送觀察、勒戒後，認無繼續施用毒品之傾
    向，於91年3 月25日觀察、勒戒期滿，由臺灣板橋地方法院
    檢察署檢察官於91年3 月25日以90年度毒偵字第3973號為不
    起訴處分確定。又於91年間因施用毒品案件，經本院裁定送
    觀察、勒戒後，認有繼續施用毒品之傾向，改裁定送強制戒
    治（於93年1 月9 日法律修正報結），並經本院於92年5 月
    30日以92年度訴字第1212號判處有期徒刑10月確定。又於93
    年間因施用毒品案件，經臺灣高等法院於93年10月14日以93
    年度上訴字第1864號判處有期徒刑11月確定，並與上開之罪
    接續執行，於94年10月19日假釋出獄，94年12月14日假釋期
    滿，未執行之刑以已執行完畢論。又於95年間因施用毒品案
    件，經本院於95年10月19日以95年度訴字第2678號判處有期
    徒刑1 年確定（現執行中）等情，有臺灣高等法院被告前案
    紀錄表1 份在卷可憑。是本案事證明確，被告於觀察、勒戒
    執行完畢釋放後5 年內，再犯上述之施用第1 級毒品、第2
    級毒品犯行均堪予認定，應予依法論處。
二、核被告甲○○所為，係犯毒品危害防制條例第10條第1 項之
    施用第1 級毒品罪及同條第2 項之施用第2 級毒品罪。被告
    持有第1 級毒品海洛因、第2 級毒品安非他命，既意在供己
    施用，其持有之低度行為應為施用之高度行為所吸收，均不
    另論罪。被告所犯上開2 罪間，犯意各別，顯係另行起意，
    應予分論併罰。末查，被告有如事實欄所載之論罪科刑及執
    行情形，此有臺灣高等法院被告前案紀錄表1 份可查，其於
    有期徒刑執行完畢後，5 年內故意再犯本件有期徒刑以上之
    2 罪，為累犯，應依法加重其刑。爰審酌被告之素行、犯罪
    之動機、目的、手段，施用第1 級毒品、第2 級毒品戕害自
    身健康及其犯後坦承犯行，態度良好等一切情狀，各量處如
    主文所示之刑，並定其應執行之刑，以資懲儆。
三、扣案之含第1 級毒品海洛因殘渣，無法析離之塑膠袋5 個，
    屬第1 級毒品（其內毒品與外袋無法析離完盡，應概認屬查
    獲之毒品），不問屬何人所有，應依毒品危害防制條例第18
    條第1 項前段之規定併予宣告沒收銷燬之。另扣案之注射針
    筒3 支、玻璃球吸食器2 個，係被告所有，且分別供施用第
    1 級毒品、第2 級毒品所用之物，業據被告於本院審理中供
    承在卷，惟其僅係日常用品臨時替代使用之物，就其性質上
    或使用上，非專供施用毒品之器具，爰依刑法第38條第1 項
    第2 款之規定宣告沒收。至於扣案之電子秤1 台，雖係被告
    所有，惟與本件施用第1 、2 級毒品無涉，爰不併予宣告沒
    收。
四、本件經檢察官提起公訴，被告於準備程序中就被訴事實為有
    罪之陳述，經法官告知簡式審判程序之旨，並聽取公訴人、
    被告之意見後，本院合議庭裁定由受命法官獨任進行簡式審
    判程序，併予敘明。
據上論斷，應依刑事訴訟法第273 條之1 第1 項、第299 條第1
項前段，毒品危害防制條例第10條、第18條第1 項前段，刑法第
11條前段、第47條第1 項、第51條第5 款、第38條第1 項第2 款
，判決如主文。
本案經檢察官郭季青到庭執行職務。
中　　華　　民　　國　　96　　年　　6 　　月　　29　　日
                  刑事第十九庭  法  官  曾正耀
以上正本證明與原本無異
如不服本判決應於送達後10日內向本院提出上訴狀
                                書記官　陳淑怡
中　　華　　民　　國　　96　　年　　6 　　月　　29　　日
附論罪科刑依據之法條：
毒品危害防制條例第10條
施用第1級毒品者，處 6 月以上 5 年以下有期徒刑。
施用第2級毒品者，處3年以下有期徒刑。
